# 求教陈版主，股东未按照认缴比例出资，如何确定持股比例？

提问人：putaomei2012 时间：2020-05-21 12:33:09
陈版主您好，公司持有非全资子公司A，按照公司章程约定，公司持股比例55%， 18 年公司出资 100 万，对方出资55 万元，章程中未有出资比例不一致时如何确认持股比例的约定， 2018 年按照实缴比例计算出持股比例64.52%。
2019 年 7 月 11 日少数股东出资了 30 万元，这时按照实缴计算持股比例为54.05%，1-6月份按照 18 年的持股比例计算投资收益， 7 月份按照新的持股比例计算投资收益是否恰当？另外 19 年 12 月 11 日少数股东出资了 65 万元， 12 月 30 日公司出资了 240 万元， 12 月份的持股比例应该如何计算？
恳请陈版主指点迷津！

回答人：chenyiwei
本案例涉及的主要问题是：在股东尚未实缴出资到位期间，认缴比例不同于实缴比例时，应以何种比例为准享有或承担被投资公司的权益和损益份额。对此问题，一般掌握的原则是：
1 、子公司股东权益中由股东资本性投入形成的部分（实收资本、资本公积）按实缴比例确认应归属少数股东的份额；
2 、子公司股东权益中由净利润、其他综合收益等经营性积累形成的部分（盈余公积、专项储备、一般风险准备、未分配利润、其他综合收益等），如果公司章程或股东协议有明确约定的，按约定的方式和比例确定归属少数股东的份额；没有约定或约定不明确的，按实缴比例确定应归属少数股东的份额，或者基于谨慎原则，考虑少数股东后续实缴出资的意愿和能力，对累计亏损按较高比例确定母公司应承担的份额，对累计盈利按较低比例确定母公司应享有的份额。
由实缴或认缴比例发生变化导致本企业的子公司的净资产中所享有的份额发生变化，但不改变本企业对其控制地位的，在合并报表层面，其变动金额按权益性交易原则处理。

提问人：putaomei2012 时间：2020-05-23 17:24:00
陈版主，您好，像我公司目前遇到的情况，少数股东目前是有实缴的意愿和能力，由于子公司目前处于亏损期间，如果按照实缴比例来的话，其实母公司少确认了投资损失，但是章程中并未约定如何确定少数股东份额，这种情况是否是按照实缴比例来比较合适，但是 12 月份少数股东投资的时点和我们公司不一致，如何计算，是否不考虑投入时点？
另外想问一下您说的权益性交易原则，麻烦您详细说一下，谢谢了

回答人：chenyiwei
建议目前按较高的比例确认本企业在子公司的累计亏损中所占的份额。时点差异的处理可以考虑重要性原则。